【裁判字號】    90,上易,1080
【裁判日期】    900420
【裁判案由】    竊盜
【裁判全文】
臺灣高等法院刑事判決                            九十年度上易字第一八號
    上  訴  人
    即  被  告  丙○○
右上訴人因竊盜案件，不服臺灣基隆地方法院八十九年度易字第五八六號，中華民國
八十九年十二月三十日第一審判決（起訴案號：臺灣基隆地方法院檢察署八十九年度
偵字第三四九六號）提起上訴，本院判決如左：
    主  文
原判決撤銷。
丙○○竊盜，處罰金伍仟元，如易服勞役以參佰元折算壹日。
    事  實
一、丙○○於民國八十九年八月二日上午十時許，在基隆市中正區望海巷濱海公路臨
    近台北縣瑞芳鎮海邊，發現甲○○所有由其子乙○○保管使用中之車牌號碼ＸＰ
    Ｇ二二三機車一輛停放該處，竟意圖為自己不法之所有，以其所有之新台幣拾元
    硬幣壹枚，開啟電門騎走竊取。得手後，平日停放在丙○○位於台北縣瑞芳鎮建
    基新村二０之二０號三樓住處樓下，供自行騎乘使用。迨至八十九年八月十九日
    下午三時三十分許，經警循線至上開機車停放處，起獲上開機車，查得上情。
二、案經台北縣警察局瑞芳分局報請台灣基隆地方法院檢察署檢察官偵查起訴。
    理  由
一、訊據上訴人即被告雖承認於上揭時、地，以硬幣開啟電門騎走上開機車，惟仍否
    認有竊盜犯行，於原審審理時辯稱：機車已損壞，伊撿拾牽回家修理等語。惟查
    ，右揭竊盜事實，已據機車保管人乙○○於警訊中指訴明確，且有乙○○立具之
    贓物認領保管單一紙附卷可證。且被告於警訊時係供稱：因機車倒在路旁，伊以
    為是他人棄置不要，故撿拾供自行騎用。我和警方到望海巷現場勘查，附近沒有
    垃圾場，該車（指被告所騎走機車）約五成新，性能不錯」。前後供述，就機車
    有無損壞一節，已有不符。且上開機車仍在使用中，於停放望海巷濱海公路海邊
    時被竊等情，業據機車保管人乙○○於警訊中供明。再機車為西元一九九五年份
    ，有車籍作業系統查詢認可資料一紙在卷可按，被告亦供稱機車約五成新，堪信
    機車尚非老舊，並可騎乘使用，豈有棄置任人撿拾之理。被告所辯，反於常情，
    顯非可取，其有不法所有意圖，予以竊取，信可認定。是事證明確，被告犯行堪
    以認定，應依法論科。
二、核被告所為，係犯刑法第三百二十條第一項之竊盜罪。原審以被告罪證明確，論
    罪科刑，固非無見。惟被告於警訊及原審審理時，均否認其有竊盜犯行，辯稱係
    撿拾他人棄置機車云云，原審判決理由謂被告坦承竊盜犯行，核與卷內資料不符
    。被告上訴意旨否認犯行，指摘原判決不當，雖無可採，然原判決既有上述可議
    之處，即屬無可維持，應由本院予以撤銷改判。爰審酌被告之素行、生活狀況、
    智識程度、犯罪之動機、所生損害及犯罪後態度等一切情狀，並公訴人雖求刑量
    處被告有期徒刑二月，惟依刑事訴訟法第三百七十條前段規定，由被告上訴者，
    第二審法院不得諭知較重於原審判決之刑，於原審處刑之範圍內，量處如主文所
    示之刑，並諭知易服勞役之折算標準。
三、被告經合法傳喚，無正當之理由不到庭，爰依刑事訴訟法第三百七十一條規定，
    不待其陳述，逕行判決。
據上論斷，應依刑事訴訟法第三百七十一條、第三百六十九條第一項前段、第三百六
十四條、第二百九十九條第一項前段，刑法第三百二十條第一項、第四十二條第二項
，罰金罰鍰提高標準條例第一條前段、第二條，判決如主文。
本案經檢察官何明楨到庭執行職務。
中      華      民      國      九十      年      四      月    二十    日
  臺灣高等法院刑事第二十庭
                                  審判長法  官  葉  麗  霞
                                        法  官  余  來  炎
                                        法  官  李  錦  樑
右正本證明與原本無異。
不得上訴。
                                        書記官  郭  台  發
中      華      民      國      九十      年      四      月    二十一  日
附錄本案論罪科刑法條全文：
刑法第三百二十條
意圖為自己或第三人不法之所有，而竊取他人之動產者，為竊盜罪，處五年以下有期
徒刑、拘役或五百元以下罰金。
意圖為自己或第三人不法利益，而竊佔他人之不動產者，依前項之規定處斷。
前二項之未遂犯罰之。


司法院資訊處製作；財團法人民間司法改革基金會備份。
